臺灣臺中地方法院宣示判決筆錄　　　　 100年度訴字第3170號
公　訴　人　臺灣臺中地方法院檢察署檢察官
被　　　告　洪慧棋
上列被告因違反廢棄物清理法案件，經檢察官提起公訴（100年
度偵字第22298號），並聲請認罪協商，本院合議庭裁定由受命
法官獨任進行認罪協商程序後，於中華民國100年12月30日下午4
時，在本院第4法庭宣示判決，出席職員如下：
　　　　　　　　　　　 法　官　羅智文
　　　　　　　　　　　 書記官　洪菘臨
法官起立朗讀判決主文、犯罪事實要旨、處罰條文，及告以上訴
限制、期間並提出上訴狀之法院，且諭知記載其內容：
一、主文
    洪慧棋未依廢棄物清理法第四十一條第一項規定領有廢棄物
    清除許可文件，從事廢棄物清除，處有期徒刑壹年，緩刑參
    年，並應向指定之政府機關、政府機構、行政法人、社區或
    其他符合公益目的之機構或團體，提供陸拾小時之義務勞務
    ，緩刑期間付保護管束。
二、犯罪事實要旨
    洪慧棋明知未依廢棄物清理法第41條第1項規定領有廢棄物
    清除許可文件，不得從事廢棄物清除，竟未經主管機關之許
    可，基於違法從事廢棄物清除之犯意，於民國100年9月17日
    下午，在臺北市社子區某工地（起訴書誤載為新北市社子區
    某廢棄物處理廠），以新臺幣8000元之代價，將含有廢泥土
    、磚塊、水管等營建工程一般事業廢棄物，裝載在其所駕駛
    之誠展通運有限公司所有車牌號碼180-ZW號營業貨運曳引車
    及永升交通事業有限公司所有車牌號碼9W-65號營業半拖車
    ，並將之載運至臺中。嗣於100年9月19日上午6時許，洪慧
    棋駕駛上開車輛將前述廢棄物載運至臺中市龍井區忠和里附
    近之田地擬予傾倒，惟尚未傾倒即為地主張坤雄發現，報警
    查獲。
三、處罰條文
    廢棄物清理法第46條第4款
    有下列情形之一者，處一年以上五年以下有期徒刑，得併科新
    臺幣三百萬元以下罰金：
    四、未依第四十一條第一項規定領有廢棄物清除、處理許可
        文件，從事廢棄物貯存、清除、處理，或未依廢棄物清
        除、處理許可文件內容貯存、清除、處理廢棄物。
四、協商判決除有刑事訴訟法第455條之4第1項第1款於本訊問程
    序終結前，被告撤銷協商合意或檢察官撤回協商聲請者；第
    2 款被告協商之意思非出於自由意志者；第4款被告所犯之
    罪非第455條之2第1項所定得以協商判決者；第6款被告有其
    他較重之裁判上一罪之犯罪事實者；第7款法院認應諭知免
    刑或免訴、不受理者情形之一，及違反同條第2項「法院應
    於協商合意範圍內為判決；法院為協商判決所科之刑，以宣
    告緩刑或2年以下有期徒刑、拘役或罰金為限」之規定者外
    ，不得上訴。
五、如有上開可得上訴情形，得自收受宣示判決筆錄送達之日起
    10 日內，向本院提出上訴書狀，上訴於第二審法院。
中    華    民    國   100    年    12    月    30    日
                  刑事第四庭        法  官  羅智文
                                    書記官  洪菘臨
上為正本係照原本作成。
                                    書記官  洪菘臨
中    華    民    國   100    年    12    月    30    日